【裁判字號】    90,上易,506
【裁判日期】    900423
【裁判案由】    毀損
【裁判全文】
臺灣高等法院臺南分院刑事判決             九十年度上易字第五六號      Ｃ
      上  訴  人  臺灣台南地方法院檢察署檢察官
      上  訴  人
      即  被  告  乙  ○  ○
右上訴人因被告毀損案件，不服臺灣臺南地方法院八十九年度易字第二八四一號中華
民國九十年三月十二日第一審判決（起訴案號：臺灣臺南地方法院檢察署八十九年度
偵字第一一五六八號），提起上訴，本院判決如左：
      主      文
原判決撤銷。
乙○○損壞他人之文書，足以生損害於他人，處有期徒刑貳月，如易科罰金，以參佰
元折算壹日。
      事      實
一、乙○○因積欠甲○○新台幣（下同）七十八萬六千八百元，乃於民國八十八年十
    月十五日簽發同額本票一紙予甲○○收執，並約定於八十九年二月農曆春節過後
    清償，然乙○○屆期後並未清償，甲○○遂於八十九年七月二十九日，持上開本
    票至乙○○台南縣新市鄉○○街一六二號住處，要求乙○○清償或另行簽發本票
    、支票或借據，詎乙○○取得甲○○所提示之該紙本票後，竟基於損壞本票之故
    意，將之撕毀為碎片後丟棄在地，足以生損害於甲○○之權益。
二、案經甲○○訴由臺灣台南地方法院檢察署檢察官偵查起訴。
      理      由
一、訊據上訴人即被告乙○○固不否認有積欠告訴人甲○○七十八萬六千八百元及簽
    發同面額之本票予告訴人之事實，然矢口否認有何撕毀本票之犯行，辯稱：本票
    一直在告訴人手上，不知道為何會撕破，伊沒有撕毀本票云云。惟查，右揭事實
    迭據告訴人甲○○於偵、審中指訴綦詳，並有撕毀後拼湊之前揭本票影本一紙在
    卷可稽，而該紙本票係被撕毀成十五、六片之小碎片，經告訴人自行拼湊黏貼後
    尚缺少中間一部份等情，亦經原審當庭勘驗無訛，觀之該紙本票係經多次撕毀而
    成十五、六片之小碎片，該等損壞情形顯非單純拉扯之際所能致之，參核被告自
    承確因積欠告訴人前揭款項始簽發同面額之上開本票，且其上票據之權利又尚未
    罹於時效仍屬有效票據，該紙本票自為告訴人債權重要憑證，衡情告訴人當無自
    行撕毀之理，況被告於偵查中已承認「七月二十九日那天告訴人來找我要拿本票
    換借據」等情，益證告訴人無自行撕毀本票之可能，因此被告空言否認，顯不足
    採信，其罪證明確，犯行堪以認定，應予依法論科。
二、按本票為票據之一種，係屬有價證券，且為表彰債權之憑證為廣義之文書，核被
    告所為，係犯刑法第三百五十二條第一項之毀損文書罪。原審因認被告犯行罪證
    明確予以論科固非無見，惟查本票債權重要憑證，應屬廣義之文書，原審認係物
    品，據以論科，自有違誤，被告上訴意旨否認犯罪，徒陳詞指摘原判決不當，雖
    無可取，然公訴人以本票應屬文書及量刑過輕等情，指摘原判決為有理由，原判
    決既有可議，自應由本院將原審判決撤銷改判。爰審酌被告品行、與被害人關係
    、犯罪動機、目的、手段、所生危害及犯後猶空言砌詞否認犯罪之態度等一切情
    狀，量處如主文所示之刑，並諭知易科罰金之折算標準，以資懲儆。
據上論斷，應依刑事訴訟法第三百六十九條第一項前段、第二百九十九條第一項前段
，刑法第三百五十二條第一項、第四十一條第一項前段，罰金罰鍰提高標準條例第一
條前段、第二條，判決如主文。
本案經檢察官邱克斌到庭執行職務。
中    華    民    國      九十      年      四      月      二十三      日
                                  臺灣高等法院臺南分院刑事第四庭
                                      審判長法官  陳    義    仲
                                            法官  徐    財    福
                                            法官  宋    明    蒼
右正本證明與原本無異。
不得上訴。
                                      法院書記官  余    素    美
中    華    民    國      九十      年      四      月     二十五       日
附錄法條：
刑法第三百五十二條：毀棄、損壞他人文書或致令不堪用，足以生損害於公眾或他人
                    者，處三年以下有期徒刑、拘役或一萬元以下罰金。
                    干擾他人電磁紀錄之處理，足以生損害於公眾或他人者，亦同
                    。


司法院資訊處製作；財團法人民間司法改革基金會備份。
